臺灣嘉義地方法院刑事判決　　　　　　　100年度易字第274號
公訴人　臺灣嘉義地方法院檢察署檢察官
被　告　賴俊志
　　　　　　　　（現於法務部矯正署嘉義監獄執行中）
上列被告因行使偽造特種文書案件，經檢察官提起公訴（ 100年
度偵字第2217號），因被告於本院準備程序就被訴事實為有罪之
陳述，經本院裁定依簡式審判程序審理，本院判決如下：
    主  文
賴俊志犯行使特種文書罪，累犯，處有期徒刑參月，如易科罰金
，以新台幣壹仟元折算壹日。扣案偽造以壓克力板製作之「1438
-UH」號車牌貳面沒收。
    犯罪事實
一、賴俊志曾因違反毒品危害防制條例案件，經臺灣臺南地方法
    院於民國97年6月30日以97年度易字第918號判決判處有期徒
    刑6月，甫於97年12月1日易科罰金執行完畢。詎仍不知悔改
    ，因遭通緝在案恐被查獲，竟基於行使偽造特種文書之犯意
    ，先於 98年8月19日早上某時，在嘉義市○○路附近，以新
    台幣（下同）二千元購得偽造以壓克力板製作之 「1438-UH
    」號車牌 2面，旋於當日下午2、3時許，在臺南市白河區（
    原為臺南縣白河鎮○○○路祥安養護中心旁萬應公廟前廣場
    附近，將其於當日早上所購得之上開偽造 「1438-UH」號車
    牌2 面，懸掛在其車牌號碼3006 -QP號自用小客車上而行使
    之，足以生損害於監理機關對車輛管理及警察機關對於交通
    稽查之正確性。並於當日晚上8、9時許，將前揭已改懸掛「
    1438-UH」號車牌2面之小客車鑰匙、遙控器等物交付予吳文
    敬（違反槍砲彈藥刀械管制條例部分業經臺灣臺南地方法院
    檢察署提起公訴），吳文敬於翌日（即 98年8月20日）凌晨
    三時許，持賴俊志所交付之遙控器開啟懸掛上開偽造車牌之
    自用小客車車門時，經警發現車牌有異而查悉上情，並扣得
    賴俊志所有前揭偽造以壓克力板製作之「1438-UH」號車牌2
    面及遙控器一個；另在該自用小客車內查獲吳文敬持有之改
    造槍枝、子彈一批。
二、案經臺南市政府警察局白河分局報由臺灣臺南地方法院檢察
    署呈請臺灣高等法院臺南分院檢察署檢察長令轉臺灣嘉義地
    方法院檢察署檢察官偵查起訴。
    理  由
一、本件被告賴俊志所涉犯者為刑法第216條、第212條之法定刑
    為「1年以下有期徒刑、拘役或3百元以下罰金」之行使偽造
    特種文書罪，非死刑、無期徒刑、最輕本刑為 3年以上有期
    徒刑之罪或高等法院管轄第一審案件。被告於本院審理時，
    就被訴事實為有罪之陳述，經告知簡式審判程序之旨，並聽
    取檢察官及被告之意見後，本院爰依刑事訴訟法第273條之1
    第 1項之規定裁定進行簡式審判程序。故本件簡式審判程序
    之證據調查，依刑事訴訟法第273條之2之規定，不受同法第
    159條第1項、第161條之2、第161條之3、第163條之1及第16
    4條至第170條規定之限制，先予敘明。
二、上開犯罪事實，業據被告賴俊志於偵查中及本院審理時坦承
    不諱，並有照片2張、扣案之偽造車牌2面（見扣押物品清單
    ）及車輛詳細資料報表 1紙在卷可資佐證，足認被告自白與
    事實相符，堪以採信。是本件事證明確，被告犯行堪予認定
    ，依法應予論科。
三、被告賴俊志購買前揭偽造之壓克力板製作 「1438-UH」號車
    牌2面，竟懸掛於其原車牌號碼3006-QP號之自用小客車上而
    為行使，核其所為，係犯刑法第216條、第212條之行使偽造
    特種文書罪。被告曾因違反毒品危害防制條例案件，經臺灣
    臺南地方法院於民國97年6月30日以97年度易字第918號判決
    判處有期徒刑6月，甫於97年12月1日易科罰金執行完畢之情
    ，有臺灣嘉義地方法院檢察署刑案資料查註紀錄表暨臺灣高
    等法院被告前案紀錄表各一紙在卷可參，被告於有期徒刑執
    行完畢後，5年內故意再犯本件有期徒刑以上之罪，為累犯
    ，應依刑法第47條第1項之規定加重其刑。
四、爰審酌被告僅國中畢業，從事營造業，每月收入約3、4萬元
    ，家境普通，家中尚有父母，其弟、妹各一位，均已成年，
    被告亦已結婚，育有小孩一位，現三歲多，目前由其從事服
    務業之妻扶養照顧，其妻每月薪資 2萬元。被告於本院審理
    時坦承犯行及其品行、素行、犯後態度等一切情狀，量處如
    主文所示之刑，並諭知易科罰金之折算標準。
五、扣案偽造以壓克力板製作之「1438-UH」號車牌2面，係被告
    所有，供犯罪所用之物，依刑法第38條第1項第2款之規定，
    宣告沒收。另扣案之汽車遙控器一個，雖係被告所有，惟非
    違禁物且非供犯罪所用之物，爰不予宣告沒收，併予敘明。
據上論斷，應依刑事訴訟法第 273條之1第1項、第299條第1項前
段，刑法第216條、第212條、第47條第1項、第 38條第1項第2款
、第 41條第1項前段、刑法施行法第1條之1第1項、第2項前段，
判決如主文。
本案經檢察官陳昭廷到庭執行職務。
中    華    民    國     100    年    4    月   26    日
                    刑事第六庭  法  官  陳朱貴
以上正本證明與原本無異。
如不服本判決應於收受判決後10日內向本院提出上訴書狀，並應
敘述具體理由；其未敘述上訴理由者，應於上訴期間屆滿後20日
內向本院補提理由書（均須按他造當事人之人數附繕本）「切勿
逕送上級法院」。
中    華    民    國     100    年    4    月   26    日
                                書記官  鄭翔元
附錄：
刑法第212條
偽造、變造護照、旅券、免許證、特許證及關於品行、能力服務
或其他相類之證書、介紹書，足以生損害於公眾或他人者，處
1年以下有期徒刑、拘役或3百元以下罰金。